【裁判字號】    98,抗,1249
【裁判日期】    981130
【裁判案由】    假處分
【裁判全文】
臺灣高等法院民事裁定                  98年度抗字第1249號
抗  告  人  甲○○
上列抗告人與相對人臺北市政府警察局等間假處分事件，對於中
華民國98年6 月19日臺灣臺北地方法院98年度全字第34號裁定，
提起抗告，本院裁定如下：
    主  文
抗告駁回。
抗告費用新臺幣壹仟元由抗告人負擔。
    理  由
一、本件聲請及抗告意旨略以：抗告人於民國96年1月8日遭相對
    人臺北市警察局松山分局員警以手銬反銬雙手於背，並在以
    擔架將抗告人送至民有派出所時重摔於地，致抗告人受傷，
    憂鬱症因而加重，相對人為當時執行員警所屬機關，依國家
    賠償法規定，應負損害賠償責任，抗告人於97年5 月20日起
    訴請求相對人國家賠償，經原法院以97年度重國字第24號受
    理（下稱本案訴訟）。抗告人生活貧困，又需扶養身障之母
    親，缺乏後續醫療及生活費用，且為了治病，車輛已被設定
    抵押、健保費已積欠逾新台幣（下同）3 萬元，社會局每月
    4,000 元生活費補助，尚且不足以支付抗告人自高雄至原法
    院往返費用，爰聲請本件假處分，命相對人先行支付抗告人
    本案訴訟請求賠償金額10分之1即399萬8,000元或400萬元等
    語。並於本案訴訟審理中提出財團法人長庚紀念醫院（下稱
    長庚醫院）高雄分院98年4月17日領藥單4紙、聯合報新聞3
    則、蘋果日報新聞1則、身心障礙殘障手冊5紙、台北市立關
    渡醫院欠據2 張、抗告人郵局存摺明細表、全國財產稅總歸
    戶財產查詢清單、戶籍謄本、中央健康保險局欠費明細表、
    中央健康保險局代辦全民健康保險紓困基金貸款催繳繳款單
    、動產抵押契約書各1 份等影本（見本案訴訟卷第51至57頁
    ），並於原法院聲請本件假處分時，提出車租證明單1紙（
    見原法院卷第2 頁）以為釋明，原裁定駁回抗告人假處分之
    聲請，抗告人不服，提起抗告。
二、按依國家賠償法請求損害賠償時，法院得依聲請為假處分，
    命賠償義務機關暫先支付醫療費或喪葬費，國家賠償法第11
    條第2 項定有明文。次按損害賠償之訴，除依同法規定外，
    適用民事訴訟法之規定，國家賠償法第12條亦有明定。又依
    民事訴訟法第526條第1項規定：「請求及假扣押之原因，應
    釋明之」，假處分依民事訴訟法第533條規定亦準用該第526
    條規定，是假處分之聲請人就其請求及假處分之原因應加以
    釋明。另釋明事實上之主張者，得用可使法院信其主張為真
    實之一切證據。但依證據之性質不能即時調查者，不在此限
    ，民事訴訟法第284條並有明定。
三、經查：抗告人聲請本件假處分，雖於本案訴訟審理中及聲請
    假處分時提出如上開一所述之證物以資釋明，惟稽諸該等證
    物：(一)長庚醫院高雄分院領藥單僅能使法院得知抗告人曾於
    98年4 月17日至該院精神科及骨科看診。(二)聯合報、蘋果日
    報新聞並非針對本案訴訟之情節報導，與本件請求無涉。(三)
    身心障礙殘障手冊、台北市立關渡醫院欠據、抗告人郵局存
    摺明細表、全國財產稅總歸戶財產查詢清單、戶籍謄本、中
    央健康保險局欠費明細表、中央健康保險局代辦全民健康保
    險紓困基金貸款催繳繳款單、動產抵押契約書等，僅能知悉
    抗告人領有身心障礙殘障手冊及曾積欠債務。(四)車租證明單
    更僅能得知抗告人曾租乘計程車。細繹此等證物，均不足以
    使法院得知相對人如何侵害抗告人致抗告人受有如何之損害
    ，抗告人因此已花費或須花費之醫療費為若干，及抗告人於
    本案訴訟判決確定前，身體或健康上有何必要須相對人先為
    一定醫藥費之支付等事實，更何況抗告人連業已花費或尚須
    花費之醫療費金額究為若干均未主張及釋明之。抗告人就本
    件假處分之請求及原因既未提出能即時調查可使法院信其主
    張為真實之證據用以釋明，其聲請本件假處分，即不應准許
    。原裁定駁回抗告人之聲請，核無違誤。抗告意旨指摘原裁
    定不當，求予廢棄，為無理由，應予駁回，爰裁定如主文。
中    華    民    國    98    年    11    月    30    日
                    民事第四庭
                        審判長法  官  張劍男
                              法  官  翁昭蓉
                              法  官  陳靜芬
正本係照原本作成。
本裁定除以適用法規顯有錯誤為理由，不得再抗告。如提起再抗
告，應於收受後10日內委任律師為代理人向本院提出再抗告狀。
並繳納再抗告費新台幣１千元。
中    華    民    國    98    年    12    月    3     日
                              書記官  應瑞霞

司法院資訊處製作；財團法人民間司法改革基金會備份。
